【裁判字號】    92,易,238
【裁判日期】    920211
【裁判案由】    傷害
【裁判全文】
臺灣板橋地方法院刑事判決                          九十二年度易字第二三八號
    公  訴  人  臺灣板橋地方法院檢察署檢察官
    被      告  甲○○  男  四.
右列被告因傷害案件，經檢察官提起公訴（九十一年度偵字第一一五七八號），本院
判決如左：
    主      文
甲○○傷害人之身體，處罰金壹仟元，如易服勞役以佰元折算壹日。
    事      實
一、甲○○係林郁婷（另經臺灣板橋地方法院檢察署檢察官為不起訴處分確定）之朋
    友，緣乙○○因積欠林郁婷新台幣（以下同）十萬元，甲○○於民國九十一年一
    月十八日下午五時受林郁婷之託，前往位於臺北縣新莊市○○路六九之六七號處
    向乙○○追討前開債務，兩人卻因言語衝突進而互毆（此部分雙方均未為告訴）
    ，然亦未能解決債務問題，嗣於同日晚上十一時許，乙○○與林郁婷再次相約於
    臺北縣新莊市○○路三八八巷五號五樓林郁婷住處會面，欲商談債務事宜，不料
    雙方談判至翌日凌晨一時許，又因意見不合而再發生言語衝突，乙○○先出手毆
    打林郁婷（此部分未據林郁婷告訴），林郁婷遂出手抵擋，適甲○○在場見狀即
    加入拉扯，並基於傷害之犯意，徒手毆打乙○○一巴掌，因而造成乙○○左側顏
    面血腫（二乘以三公分）之傷害。
二、案經告訴人乙○○訴由臺北縣政府警察局新莊分局報請臺灣板橋地方法院檢察署
    檢察官偵查起訴。
    理     由
一、訊之被告甲○○固對其於前開時地與告訴人乙○○發生爭執之事實供承不諱，惟
    矢口否認有何傷害之犯行，辯稱：其係因告訴人與林郁婷快發生爭吵時，告訴人
    擬從椅子上站起來，其即將告訴人按下，並未出手毆打告訴人，其亦不知告訴人
    所受之傷係如何造成云云。經查，右揭事實，業據告訴人乙○○於警訊時即指述
    甚詳，而查，被告於警訊時已自承其有徒手毆打告訴人一巴掌之情不虛（見偵查
    卷第三頁背面），證人林郁婷於警訊時亦證述被告確有徒手毆打告訴人一巴掌無
    訛（見偵查卷第四頁背面），則參以被告與告訴人其前即因索取債務迭生爭執，
    此次雙方復因此事，而在現場一言不合發生口角，被告因而徒手毆打告訴人成傷
    ，此與常情不相悖違。至查，被告於本院審理時既陳稱其平日慣用右手，而觀諸
    告訴人診斷證明書之內容，告訴人臉部左側確受有顏面血腫之傷，是衡情慣用右
    手之被告應係毆打告訴人之臉部左側，始屬當然，則公訴人認被告所造成告訴人
    之傷係「右側顏面擦傷」，尚有誤會。此外，復有新泰醫院綜合醫院甲種診斷證
    明書、臺北縣政府警察局新莊分局受理刑事案件報案三聯單各一件附於偵查卷足
    憑，綜上所述，被告前開所辯，應係事後圖卸之詞，尚難採信。本件事證已臻明
    確，被告之犯行堪以認定。
二、被告所為，核係犯刑法第二百七十七條第一項之普通傷害罪。爰審酌被告之素行
    ，其因細故竟毆打告訴人，與其犯罪之目的、手段、所生危害尚非甚鉅及犯罪後
    之態度等一切情狀，量處如主文所示之刑，並諭知易服勞役之折算標準，以示懲
    儆。
據上論斷，應依刑事訴訟法第二百九十九條第一項前段，刑法第二百七十七條第一項
、第四十二條第二項，罰金罰鍰提高標準條例第一條前段、第二條，判決如主文。
本案經檢察官陳炎辰到庭執行職務
中      華      民      國      九十二   年     二       月     十一    日
                                      臺灣板橋地方法院刑事第五庭
               法  官  邱 靜 琪
右正本證明與原本無異。
如不服本判決，應於判決送達後十日內向本院提出上訴狀 (應附繕本) ，上訴於臺灣
高等法院。
                                          書記官  黃 頌 棻
中      華      民      國      九十二   年     二       月     十二    日
附錄本案論罪科刑法條全文：
刑法第二百七十七條第一項
傷害人之身體或健康者，處三年以下有期徒刑、拘役或一千元以下罰金。
犯前項之罪因而致人於死者，處無期徒刑或七年以上有期徒刑，致重傷者，處三年以
上十年以下有期徒刑。


司法院資訊處製作；財團法人民間司法改革基金會備份。
